---
title: "Oblig 6"
output: html_document
editor_options: 
  chunk_output_type: console
---

```{r install, include=FALSE}
install.packages("dplyr")
install.packages("reshape")
library(dplyr)
library(ggplot2)
library(plyr)
library(reshape)

```


```{r MAIN, include=FALSE}
#Lager dataset
DS = tribble(
 ~fk_account_code, ~Ansvar, ~fk_function_code, ~fk_project_code, ~amount,
 101030,40220,"Det",3432,1493.00,
 101030,40220,"Met",3586,2827.00,
 101030,40320,"Det",3456,49440.00,
 101030,40330,"Sal",NA,870716.00,
 101030,40350,"Met",NA,559928.00,
 101030,40360,"Sal",NA,125534.00,
 101030,40280,"Pol",NA,251611.00)

#Task 1,1
NY <- DS[,-c(4) ] #Fjerner fk_project_code

#Task 1,2
fire_null_to <- DS[ -c(3,4,5,6), ] #Fjerner alt over 402
fire_null_tre <- DS[ -c(1,2,7), ] #Fjerner alt som ikke er 403
sum(fire_null_to$amount) #SUM 402 osv.
sum(fire_null_tre$amount) #SUM 403 osv.

#Task 1,3 
Det_Sal <- DS #Lager et nytt dataset labels
Met <- DS
Pol <- DS

Det_Sal <- DS[-c(2,5,7), ] 
Det_Sal$fk_function_code <-"supplies"
Met <- DS[-c(1,3,4,6,7), ] 
Met$fk_function_code <-"inventories"
Pol <- DS[-c(1,2,3,4,5,6), ] 
Pol$fk_function_code <-"other expenses" 







#Task 2 

#Calculate the share of sales per product per year. The sum over the 3 shares per year is 100.

df <- data.frame(Product=gl(3,10,labels=c("A","B", "C")), 
                Year=factor(rep(2002:2011,3)), 
                Sales=1:30)

test <-  


  
#Klarte ikke å fullføre oppgaven

